【裁判字號】    97,交易,290
【裁判日期】    970919
【裁判案由】    過失傷害
【裁判全文】
臺灣臺中地方法院刑事判決             97年度交易字第290號
公  訴  人  臺灣臺中地方法院檢察署檢察官
被      告  甲○○
上列被告因過失傷害案件，經檢察官聲請簡易判決處刑（聲請案
號：97年度偵緝字第630號），經本院臺中簡易庭認不宜以簡易
判決處刑，改由本院依通常程序審理，判決如下：
    主    文
甲○○因過失傷害人，處有期徒刑貳月，如易科罰金，以新臺幣
貳仟元折算壹日。
    犯罪事實
一、甲○○於民國96年6月10日21時17分許，駕駛車牌號碼7612-
    EQ號自用小客車，沿臺中縣太平市○○○路，由西往東之方
    向行駛，行經成功東路與永平南路路口時，原應注意車前狀
    況，並隨時採取必要之安全措施，且應遵守道路交通號誌之
    指示，行經閃光黃燈號誌交岔路口應減速慢行，且當時天氣
    雨，夜間有照明，溼潤柏油路面，路面無缺陷，無障礙物，
    視距良好，並無不能注意之情事，竟疏未注意，貿然駛越路
    口，適有當時亦未注意車前狀況，未遵守道路交通號誌之指
    示，行經閃光紅燈號誌交岔路口，而減速慢行之乙○○駕駛
    車牌號碼PB-6127號自用小客車，沿永平南路由北往南方向
    行駛至該路口，甲○○所駕駛之車輛前頭，撞擊乙○○駕駛
    之車輛右側，乙○○之車輛再撞擊停放於路邊之汽車，致使
    乙○○受有胸壁挫傷及頭部外傷之傷害。甲○○於肇事後，
    尚未有偵查權限之公務員發覺前，於警方據報前往處理時，
    向臺中縣警察局霧峰分局太平分駐所警員承認為肇事人，自
    首而接受裁判。
二、案經乙○○訴由臺灣臺中地方法院檢察署檢察官偵查起訴。
    理    由
一、訊據被告甲○○固坦承有於上揭時間、地點，與告訴人乙○
    ○發生車禍之事實，惟矢口否認有何過失傷害犯行，辯稱：
    案發當時告訴人並未受傷云云。然查：
(一)、告訴人乙○○所駕駛之車牌號碼PB-6127號自用小客車於上
    開時間、地點，與被告所駕駛之車牌號碼7612-EQ號自用小
    客車發生碰撞乙節，有道路交通事故現場圖、肇事現場圖、
    臺中縣警察局太平分局太平分駐所A3類道路交通事故調查報
    告表、道路交通事故當事人登記聯單、道路交通事故談話紀
    錄表、道路交通事故調查報告表(一)、(二)各乙份、現場照片15
    張附卷可參。
(二)、被告雖以前開言詞置辯，惟查：
１、告訴人乙○○於本院審理時指稱：伊因本件車禍受有胸部挫
    傷、頭部外傷等傷害，伊的頭部撞到駕駛座旁邊的玻璃，有
    流一點點血，受傷的部位靠近頭髮等語明確（見本院97年9
    月5日審理筆錄），且有告訴人所提出之太平澄清醫院診斷
    證明書乙份（見偵查卷第15頁）在卷可參。
２、證人即本件承辦員警曾文由於本院審理時結證稱：伊有到場
    處理本件車禍事故，當時雙方都沒有大的明顯外傷，因為告
    訴人的太太有抱個小嬰兒，伊擔心小嬰兒有受傷，所以伊建
    議告訴人他們到醫院檢查，所以救護車有到場，由救護車送
    告訴人等到醫院。就伊看得到的部分，告訴人沒有明顯外傷
    ，至於有沒有其他的傷害，伊不清楚等語（見本院97年9月5
    日審理筆錄）。經本院函調告訴人在太平澄清醫院就診之病
    歷資料，告訴人於本件案發時間96年6月10日21時17分後之
    同日21時35分許，經警消送入，至太平澄清醫院就診。主訴
    其因交通事故致胸部疼痛（chest pain），前額血腫（fron
    tal hematoma），經醫師當場檢查，告訴人確實受有左前額
    血腫，左上前胸壁挫傷之情形，有太平澄清醫院97年8月15
    日（97）太澄查字第008號函暨所附具之病歷資料乙份在卷
    可參。則告訴人於本件車禍事故發生後，隨即經救護車送醫
    急診，告訴人經醫師檢查後認受左前額血腫，左胸壁挫傷之
    傷害，已詳如前述。依告訴人所受傷害以觀，左上前胸壁挫
    傷部分係駕駛人繫住安全帶之位置，發生車禍碰撞時，告訴
    人因該撞擊致安全帶拉扯，始致其胸壁受有挫傷，又告訴人
    因車輛強力碰撞，左前額往其左邊即駕駛座旁之車窗撞擊，
    致其左前額受傷血腫，均與常情無悖。是告訴人前開所受傷
    害應係本件車禍所造成無疑。
３、至告訴人雖於96年6月10日23時許，在臺中縣警察局太平分
    局太平分駐所製作交通事故調查筆錄時陳稱，其並未受傷云
    云。然告訴人於本院審理時陳稱：伊當時有點頭暈，因為還
    有小孩，所以做完筆錄之後，伊就走了，伊記得曾警員沒有
    詢問伊有沒有受傷等語（見本院97年9月5日審理筆錄），又
    證人曾文由於本院審理時證稱：交通事故調查筆錄製作時，
    並未錄音等語（見本院97年9月5日審理筆錄），本院無從得
    以調查該筆錄製作時之確實情形。又告訴人確因本件車禍事
    故而受有前開傷害乙節，已如前述，尚難僅以告訴人於該交
    通事故調查筆錄之陳述，即認定告訴人當時確未受傷。
(三)、按汽車行駛時，駕駛人應注意車前狀況，並隨時採取必要之
    安全措施，道路交通安全規則第94條第3項定有明文；又按
    車輛行經閃光黃燈號誌交岔路口時，應減速接近注意安全小
    心通過，道路交通安全規則第90條、道路交通標誌標線號誌
    設置規則第211條第1、2款定有明文。被告既考有合格之駕
    駛執照，駕駛車輛自應注意上述道路交通安全規定，且觀諸
    卷附前揭現場照片及道路交通事故調查報告表，依當時路況
    及天候，被告並無不能注意之情形，其疏未注意車前狀況，
    及車輛行經閃光黃燈號誌交岔路口時，應減速接近注意安全
    小心通過，而與當時亦疏未注意車前狀況，及車輛行經閃光
    紅燈號誌交岔路口時，應暫停讓幹線道車先行之告訴人所駕
    駛之車輛發生碰撞，致告訴人受上開傷害，則被告自有違反
    上開道路交通安全規則之過失自明。又告訴人雖亦有過失，
    惟此仍不影響被告過失責任之成立。再者，本件經送鑑定後
    ，鑑定結果亦認被告行經閃光黃燈號誌交岔路口時，未減速
    接近注意安全小心通過，為肇事次因，告訴人行經閃光紅燈
    號誌交岔路口時，未暫停讓幹線道車先行，為肇事主因，有
    臺灣省車輛行車事故覆議鑑定委員會97年7月1日覆議字第09
    76202446號函覆之覆議意見書乙份在卷可稽。
(四)、綜上所述，被告前開所辯，尚無足採認。本案事證明確，被
    告前揭犯行，洵堪認定，應依法論科。
二、核被告所為，係犯刑法第284條第1項前段之過失傷害罪。又
    被告於肇事後，尚未有偵查權限之公務員發覺前，於處理員
    警前往處理時，向臺中縣警察局太平分局太平分駐所警員曾
    文由承認為肇事人，有臺中縣警察局道路交通事故肇事人自
    首情形紀錄表乙份在卷足憑，被告係對於本件未發覺之罪自
    首而受裁判，爰依刑法第62條前段規定減輕其刑。爰審酌被
    告無前科，素行尚佳，有臺灣高等法院被告前案紀錄表可按
    ，其於上開時間、地點駕車，未注意車前狀況，且行經閃光
    黃燈號誌交岔路口時，未減速接近注意安全小心通過，造成
    告訴人受有胸壁挫傷、頭部外傷等傷害，實有不當，惟告訴
    人亦有上述之過失，已如前述，本件車禍事故發生後，告訴
    人曾聲請調解，經臺中縣大雅鄉調解委員會分別於96年10月
    18日、10月31日通知被告到場，被告均未到場，有臺中縣大
    雅鄉調解委員會調解事件處理單2份附卷可參，經告訴人提
    出本件告訴後，被告於偵查中經合法傳喚、拘提，仍未到案
    ，經通緝後始到案，於偵查、本院審理時均矢口否認犯行，
    案發迄今已長達1年，尚未與告訴人達成和解，賠償其損失
    ，犯後態度惡劣等一切情狀，量處如主文所示之刑，並諭知
    易科罰金之折算標準，以示懲儆。
據上論斷，應依刑事訴訟法第452條、第299條第1項前段，刑法
第284條第1項前段、第62條前段、第41條第1項前段，刑法施行
法第1條之1第1項、第2項前段，判決如主文。
中    華    民    國    97    年    9     月    19    日
                        臺灣臺中地方法院刑事第五庭
                            法  官  劉麗瑛
上正本證明與原本無異。
如不服本判決，應於收受送達後10日內向本院提出上訴書狀（應
敘述具體理由並附繕本）。
上訴書狀如未敘述理由，應於上訴期間屆滿後20日內補提理由書
於本院。
                            書記官  王玟
中    華    民    國    97    年    9     月    19    日
附錄論罪科刑法條
刑法第284條第1項：
因過失傷害人者，處6月以下有期徒刑，拘役或5百元以下罰金，
致重傷者，處1年以下有期徒刑、拘役或5百元以下罰金。


司法院資訊處製作；財團法人民間司法改革基金會備份。
